【裁判字號】    98,訴,1256
【裁判日期】    980519
【裁判案由】    毒品危害防制條例
【裁判全文】
臺灣板橋地方法院刑事判決              98年度訴字第1256號
公  訴  人  臺灣板橋地方法院檢察署檢察官
被      告  甲○○
                    （現在臺灣宜蘭監獄執行中，並暫寄押在
上列被告因違反毒品危害防制條例案件，經檢察官提起公訴（98
年度毒偵字第2076號），本院依簡式審判程序審理後，判決如下
：
    主    文
甲○○施用第一級毒品，累犯，處有期徒刑拾月；又施用第二級
毒品，累犯，處有期徒刑伍月。應執行有期徒刑壹年。
    事    實
一、甲○○前因施用毒品案件，經本院以88年度毒聲字第4928號
    裁定送觀察、勒戒後，因認有繼續施用毒品之傾向，由本院
    以88年度毒聲字第5283號裁定令入戒治處所施以強制戒治，
    其間經本院以89年度毒聲字第200 號裁定停止戒治並付保護
    管束，於民國89年2 月15日停止處分釋放出臺灣臺北戒治所
    ，而於89年8 月23日期滿未經撤銷視為執行完畢，並於89年
    10月21日由臺灣板橋地方法院檢察署檢察官以89年度戒毒偵
    字第738 號為不起訴處分確定，惟其於前開強制戒治執行完
    畢釋放後5 年內，復因施用第二級毒品，經本院以93年度簡
    字第1333號判決判處有期徒刑6 月確定，而於94年5 月17日
    縮刑期滿執行完畢；其另因施用第一級毒品案件，經臺灣高
    等法院以94年度上訴字第550 號判決判處有期徒刑1 年2 月
    確定，嗣經同院以96年度聲減字第218 號裁定減為有期徒刑
    7 月確定，甫於96年7 月16日縮刑期滿執行完畢。
二、詎甲○○仍不知悔改，於97年6 月22日晚間，在臺北縣新莊
    市○○路○ 段284 號8 樓，先基於施用第一級毒品之犯意，
    以將第一級毒品海洛因摻在香菸內，再點燃吸食之方式，施
    用海洛因1 次後，復基於施用第二級毒品之犯意，以將第二
    級毒品甲基安非他命放置在玻璃球內，再用火燒烤吸食煙霧
    之方式，施用甲基安非他命1 次。嗣於翌日（即23日）下午
    2 時20分許，為警在臺北縣三重市○○路15號前查獲甲○○
    ，甲○○並冒用其兄「郭應彰」名義接受調查詢問及採尿，
    迨檢察官偵查時始查悉上情（甲○○所犯偽造文書案件部分
    ，業經本院以98年度簡字第1306號判決判處有期徒刑3 月在
    案）。
三、案經臺北縣政府警察局三重分局報請臺灣板橋地方法院檢察
    署檢察官偵查後提起公訴。
    理    由
一、本案被告甲○○所犯均係死刑、無期徒刑、最輕本刑為3 年
    以上有期徒刑以外之罪，其於準備程序中就被訴事實皆為有
    罪之陳述，經本院告知簡式審判程序之旨，並聽取公訴人、
    被告之意見後，經合議庭裁定由受命法官獨任進行簡式審判
    程序審理，合先敘明。
二、上揭犯罪事實，業據被告甲○○於本院準備程序中及審理時
    均坦承不諱，並有臺北縣政府警察局97年11月6 日北縣警鑑
    字第0970146002號函文1 份附卷可稽，而其為警查獲後，經
    採集尿液送台灣檢驗科技股份有限公司囑託鑑定結果，確呈
    嗎啡（按海洛因經施用進入人體後，係水解還原成嗎啡，再
    代謝排出體外，業據行政院衛生署藥物食品檢驗局以73藥檢
    壹字第030221號函文說明綦詳，而為本院辦理施用第一級毒
    品案件職務上所已知）及甲基安非他命之陽性反應，有該公
    司97年7 月11日濫用藥物檢驗報告1 份在卷可稽，足以佐證
    被告自白與事實相符，堪以採信。再被告前因施用毒品案件
    ，經本院以88年度毒聲字第4928號裁定送觀察、勒戒後，因
    認有繼續施用毒品之傾向，由本院以88年度毒聲字第5283號
    裁定令入戒治處所施以強制戒治，其間經本院以89年度毒聲
    字第200 號裁定停止戒治並付保護管束，於89年2 月15日停
    止處分釋放出臺灣臺北戒治所，而於89年8 月23日期滿未經
    撤銷視為執行完畢，並於89年10月21日由臺灣板橋地方法院
    檢察署檢察官以89年度戒毒偵字第738 號為不起訴處分確定
    ，惟其於前開強制戒治執行完畢釋放後5 年內，復因施用第
    二級毒品，經本院以93年度簡字第1333號判決判處有期徒刑
    6 月確定等情，有臺灣高等法院被告前案紀錄表1 份附卷可
    稽，足徵被告係於強制戒治執行完畢釋放後5 年內，復有施
    用第二級毒品犯行經法院判處罪刑後，進而再為本案施用第
    一級、第二級毒品之事證明確，已非毒品危害防制條例第20
    、23條所定之「初犯」或「5 年後再犯」情形（最高法院95
    年度第7 次刑事庭會議紀錄參照），自應依法論科。
三、核被告甲○○所為，係犯毒品危害防制條例第10條第1 項、
    第2 項之施用第一級、第二級毒品罪。被告為施用海洛因、
    甲基安非他命而持有海洛因、甲基安非他命之行為，各係其
    施用第一級、第二級毒品犯行之當然結果，均不另論罪。查
    被告前有如事實欄一所載之刑案前科及徒刑執行情形，有上
    開臺灣高等法院被告前案紀錄表在卷足徵，其於有期徒刑執
    行完畢5 年內故意再犯本案有期徒刑以上之前開二罪，依刑
    法第47條第1 項規定皆成立累犯，並均應加重其刑。再被告
    所犯本案施用第一級、第二級毒品二罪，犯意各別，行為互
    殊，應予分論併罰。爰審酌被告前已有因施用毒品經法院判
    處刑罰之前科紀錄，竟仍不思尋求正當之身心發展，再分別
    施用足以導致精神障礙、性格異常，甚至造成生命危險之海
    洛因、甲基安非他命，戕害一己之身心健康，對社會治安可
    能之危害程度非微，惟其於犯後尚知坦認全部犯行等一切情
    狀，分別量處如主文所示之刑，並定其應執行之刑，以資懲
    儆。
據上論斷，應依刑事訴訟法第273 條之1 第1 項、第299 條第1
項前段，毒品危害防制條例第10條，刑法第11條前段、第47條第
1 項、第51條第5 款，判決如主文。
本案經檢察官陳豐年到庭執行職務。
中    華    民    國    98    年    5     月    19    日
                  刑事第十八庭  法  官  張 兆 光
上列正本證明與原本無異。
如不服本判決，應於判決送達後10日內敘明上訴理由，向本院提
出上訴狀 (應附繕本) ，上訴於臺灣高等法院。其未敘述上訴理
由者，應於上訴期間屆滿後20日內向本院補提理由書「切勿逕送
上級法院」。
                                書記官  曹 秋 冬
中    華    民    國    98    年    5     月    19    日
附錄本案論罪科刑法條：
毒品危害防制條例第10條
施用第一級毒品者，處6 月以上5 年以下有期徒刑。
施用第二級毒品者，處3 年以下有期徒刑。


司法院資訊處製作；財團法人民間司法改革基金會備份。
